【裁判字號】    97,審交簡上,28
【裁判日期】    980331
【裁判案由】    過失傷害
【裁判全文】
臺灣士林地方法院刑事判決          97年度審交簡上字第28號
上  訴  人  臺灣士林地方法院檢察署檢察官
被      告  甲○○
上列上訴人因被告過失傷害等案件，不服本院於中華民國97年7
月15日所為96年度交簡字第569 號第一審刑事簡易判決（檢察官
原起訴案號：臺灣士林地方法院檢察署96年度調偵字第164 號）
，提起上訴，本院管轄第二審之合議庭判決如下：
    主  文
上訴駁回。
甲○○緩刑貳年。
    事實及理由
一、本案經本院審理結果，認第一審判決以被告甲○○係犯刑法
    第185 條之3 不能安全駕駛動力交通工具罪及第284 條第1
    項前段之過失傷害罪，各判處拘役50日，有期徒刑2 月，並
    均諭知易科罰金以新臺幣（下同）1,000 元折算1 日，認事
    用法及量刑均無不當，應予維持。相關事實、證據及理由並
    引用第一審刑事簡易判決書及檢察官聲請簡易判決處刑書之
    記載（詳如附件），另補充：被告於本院調查、審理時之自
    白（參本院民國98年3 月17日審判筆錄）。
二、檢察官上訴意旨略稱：告訴人因該車禍受傷嚴重，至今未完
    全康復，且告訴人因此而受有工作及職務上之損害亦非輕微
    ，被告均不予理會，原審量刑過輕等情。
三、按刑之量定及緩刑之宣告，係實體法上賦予法院得為自由裁
    量之事項，倘其未有逾越法律所規定之範圍，或濫用其權限
    ，即不得任意指摘為違法（最高法院75年臺上字第7033號判
    例意旨參照）。原審業已審酌被告生活狀況、酒醉程度、被
    告駕駛過失情節、告訴人受傷程度、被告於審理中認罪之態
    度，並願意賠償告訴人20萬元，惟告訴人不同意而未能成立
    和解等一切情狀，且有原審判決所列證據可資佐證，足認被
    告係犯刑法第185 條之3 不能安全駕駛動力交通工具罪及刑
    法第284 條第1 項前段之過失傷害罪，分別量處被告拘役50
    日、有期徒刑2 月，均諭知如易科罰金之折算標準，並未逾
    越法律規定之範圍，量刑亦稱妥適，尚難謂有何違法可言，
    上訴人認原審量刑過輕，上訴求為量處重刑，尚屬無據，應
    予駁回。末查，被告前未曾因故意犯罪受有期徒刑以上刑之
    宣告，有臺灣高等法院被告前案紀錄表1 紙在卷可佐，素行
    良好，僅因一時疏忽、酒後仍駕車致告訴人受有身體、財產
    上之損害，雖被告未能於原審判決前與告訴人成立和解，惟
    被告於本院審理時，終能與告訴人達成調解，並依調解筆錄
    內容已賠償予告訴人35萬元，有被告匯款單據影本2 紙附卷
    可稽，犯後態度尚佳，因認經此偵審程序對被告之教訓已深
    ，當知警惕，信無再犯之虞，本院因認暫不執行其刑為當，
    爰併予宣告緩刑2 年，以觀後效，用啟自新。
四、據上論斷，應依刑事訴訟法第455 條之1 第1 項、第3 項、
    第368 條、第373 條，刑法第74條第1 項第1 款，判決如主
    文。
五、本案經檢察官游儒倡到庭執行職務。
中    華    民    國    98    年    3     月    31    日
                刑事第一庭審判長法  官  洪英花
                                法  官  雷雯華
                                法  官  王沛雷
以上正本證明與原本無異。
本件不得上訴。
                                書記官  吳尚文
中    華    民    國    98    年    3     月    31    日
附錄本案論罪科刑法條全文：
中華民國刑法第185條之3
服用毒品、麻醉藥品、酒類或其他相類之物，不能安全駕駛動力
交通工具而駕駛者，處一年以下有期徒刑、拘役或科或併科15萬
元以下罰金。
中華民國刑法第284條
因過失傷害人者，處6月以下有期徒刑、拘役或5百元以下罰金，
致重傷者，處1年以下有期徒刑、拘役或5百元以下罰金。
從事業務之人，因業務上之過失傷害人者，處1年以下有期徒刑
、拘役或1千元以下罰金，致重傷者，處3年以下有期徒刑、拘役
或2千元以下罰金。


司法院資訊處製作；財團法人民間司法改革基金會備份。
